【裁判字號】    98,訴,334
【裁判日期】    980227
【裁判案由】    毒品危害防制條例
【裁判全文】
臺灣板橋地方法院刑事判決               98年度訴字第334號
公  訴  人  臺灣板橋地方法院檢察署檢察官
被      告  甲○○
                    （現另案在臺灣臺北監獄執行）
上列被告因違反毒品危害防制條例案件，經檢察官提起公訴（97
年度毒偵字第8768號），暨就同一犯罪事實聲請移送併案審理（
臺灣士林地方法院檢察署98年度毒偵字第78號），本院訊問被告
為有罪陳述後，改依簡式審判程序審理，並判決如下：
    主  文
甲○○施用第一級毒品，累犯，處有期徒刑玖月，扣案之注射針
筒壹支沒收；又施用第二級毒品，累犯，處有期徒刑伍月。應執
行有期徒刑壹年，扣案之注射針筒壹支沒收。
    事  實
一、甲○○前於民國87年間因施用毒品案件，經臺灣士林地方法
    院以87年度毒聲字第701 號裁定送觀察、勒戒後，認無繼續
    施用毒品傾向，於87年10月17日觀察、勒戒執行完畢釋放出
    所，並經臺灣士林地方法院檢察署檢察官於同日以87年度偵
    字第9282號不起訴處分確定。復於90年間因施用毒品案件，
    經本院以90年度毒聲字第1922號裁定觀察勒戒，因認有繼續
    施用毒品傾向，再由本院以90年度毒聲字第2263號裁定令入
    戒治處所施以強制戒治，並起訴由本院以90年度訴字第1119
    號判處有期徒刑8 月，於90年10月19日確定。上開強制戒治
    嗣因認戒治成效良好，經本院以90年度毒聲字第4698號裁定
    停止戒治，所餘戒治期間付保護管束。嗣因違反保護管束事
    項情節重大，再經本院以91年度毒聲字第1364號撤銷停止戒
    治，於92年1 月26日執行完畢，並接續執行上述有期徒刑，
    於92年8 月24日執行完畢。復於93年間因施用毒品案件，經
    本院以93年度訴字第1405號判處應執行有期徒刑8 月，於93
    年12月20日確定；另於94年間再因施用毒品案件，經臺灣臺
    北地方法院以94年度訴字第1617號判處有期徒刑10月，於94
    年12月20日確定。上開二罪經自94年10月3 日起算刑期並接
    續執行，於96年2 月28日縮刑期滿執行完畢。詎明知海洛因
    及甲基安非他命分別係毒品危害防制條例第2 條第2 項第1
    款、第2 款所定之第一級、第二級毒品，依法均不得施用、
    持有，竟基於施用第一級毒品海洛因之犯意，於97年10月24
    日下午某時，在其臺北縣板橋市○○路179 之8 號住處以針
    筒注射之方式，施用第一級毒品海洛因1 次；另於上開時地
    ，基於施用第二級毒品甲基安非他命之犯意，復以吸食器燒
    烤煙霧之方式施用安非他命1 次。嗣經警於97年10月24日下
    午16時40分許，在上址查獲，並扣得注射針筒1 支，經採驗
    尿液結果呈嗎啡及甲基安非他命均陽性反應，始悉上情。
二、案經臺北縣政府警察局板橋分局報告臺灣板橋地方法院檢察
    署檢察官偵查起訴。
    理  由
一、訊據被告甲○○於本院審理中，對上揭事實均已坦承不諱，
    此外，被告經警於97年10月25日上午11時25分許採尿送驗結
    果（檢體編號：A0000000號），呈嗎啡及甲基安非他命陽性
    反應，有尿液檢體監管紀錄表、臺灣檢驗科技股份有限公司
    濫用藥物尿液檢驗報告各1 件在卷可查（見97年毒偵字第
    8768號卷第46、47頁）。足見被告所為自白與事實相符，而
    得採為認定之依據。次查，被告於87年間因施用毒品案件，
    經臺灣士林地方法院以87年度毒聲字第701 號裁定送觀察、
    勒戒後，認無繼續施用毒品傾向，於87年10月17日觀察、勒
    戒執行完畢釋放出所，並經臺灣士林地方法院檢察署檢察官
    於同日以87年度偵字第9282號不起訴處分確定。復於90年間
    因施用毒品案件，經本院以90年度毒聲字第1922號裁定觀察
    勒戒，因認有繼續施用毒品傾向，再由本院以90年度毒聲字
    第2263號裁定令入戒治處所施以強制戒治，並起訴由本院以
    90年度訴字第1119 號 判處有期徒刑8 月，於90年10月19日
    確定。上開強制戒治嗣因認戒治成效良好，經本院以90年度
    毒聲字第4698號裁定停止戒治，所餘戒治期間付保護管束。
    嗣因違反保護管束事項情節重大，再經本院以91年度毒聲字
    第1364號撤銷停止戒治，於92年1 月26日執行完畢乙節，有
    臺灣高等法院被告前案紀錄表及刑案查註紀錄表各1 件在卷
    可稽。本件被告初犯施用毒品罪後，於5 年內第二次再犯，
    於毒品危害防制條例93年1 月9 日修正施行後第三次以上再
    為本件施用毒品犯行，自應依法追訴處罰（最高法院九十七
    年度第五次刑事庭會議結論參照）。本件事證明確，堪予認
    定。
二、按海洛因、甲基安非他命分屬毒品危害防制條例第2 條第2
    項第1 款、第2 款所列之第一級毒品及第二級毒品，核被告
    甲○○所為，係犯毒品危害防制條例第10條第1 項、第2 項
    之施用第一級毒品海洛因罪及施用第二級毒品甲基安非他命
    罪。至移送併案審理部分（臺灣士林地方法院檢察署98年度
    偵字第78號），係以被告於97年10月25日晚間21時45分許於
    臺灣士林看守所採驗尿液結果，成嗎啡陽性反應，認被告於
    97年10月24日某時施用第一級毒品海洛因。此部分與本件前
    開認定有罪之犯罪事實顯屬同一，而為實質上一罪，本院自
    得併予審究，併此敘明。被告施用前後非法持有第一級毒品
    、第二級毒品之低度行為，均已為施用之高度行為所吸收，
    不另論罪。又被告所犯上開施用第一級毒品海洛因、第二級
    毒品甲基安非他命等罪間，犯意各別、行為互殊，應予分論
    併罰。又查，被告有如前所述之前案紀錄暨刑之執行情形，
    觀之上開前案紀錄表即明。被告於上開有期徒刑執行完畢後
    ，5 年內故意再犯本件均有期徒刑以上之罪，均為累犯，各
    應依刑法第47條第1 項之規定加重其刑。爰審酌被告已有多
    次施用毒品紀錄，並經判處有期徒刑在案，竟又為本件犯行
    ，顯見其未知戒除毒癮，並考量施用毒品乃自戕行為，所生
    危害非鉅，暨被告坦承施用毒品犯行之犯後態度等一切情狀
    ，量處如主文所示之刑，並定應執行刑如主文所示。扣案之
    注射針筒1 支，為被告所有供本件施用毒品海洛因犯行所用
    之物，業據被告於本院審理中供述明確，應依刑法第38條第
    1 項第2 款之規定宣告沒收。
三、末按「除被告所犯為死刑、無期徒刑、最輕本刑為三年以上
    有期徒刑之罪或高等法院管轄第一審案件者外，於前條第一
    項程序進行中，被告先就被訴事實為有罪之陳述時，審判長
    得告知被告簡式審判程序之旨，並聽取當事人、代理人、辯
    護人及輔佐人之意見後，裁定進行簡式審判程序」，刑事訴
    訟法第273 條之1 第1 項定有明文。查本件被告涉犯之毒品
    危害防制條例第10條第1 項、第2 項之施用毒品罪，法定本
    刑均非最輕本刑為3 年以上有期徒刑之罪，且被告於本院準
    備程序期日中已就被訴事實為有罪之陳述，經告知被告簡式
    審判程序之旨後，被告及公訴人對於本件改依簡式審判程序
    審理亦均表示無意見，是本院即依前揭刑事訴訟法規定，裁
    定本件進行簡式審判程序，附此敘明。
據上論斷，應依刑事訴訟法第273 條之1 第1 項、第299 條第1
項前段，毒品危害防制條例第10條第1 項、第2 項，刑法第11
條前段、第47條第1 項、第51條第5 款、第38條第1 項第2 款，
判決如主文。
本案經檢察官王家春到庭執行職務。
中    華    民    國    98    年    2     月    27    日
                  刑事第十九庭  法  官  汪怡君
上列正本證明與原本無異。
如不服本判決，應於判決送達後10日內敘明上訴理由，向本院提
出上訴狀 (應附繕本) ，上訴於臺灣高等法院。其未敘述上訴理
由者，應於上訴期間屆滿後20日內向本院補提理由書「切勿逕送
上級法院」。
                                書記官  田世杰
中    華    民    國    98    年    2     月    27    日
附錄本案論罪科刑法條全文：
毒品危害防制條例第10條
施用第一級毒品者，處六月以上五年以下有期徒刑。
施用第二級毒品者，處三年以下有期徒刑。


司法院資訊處製作；財團法人民間司法改革基金會備份。
